# 印花税处理

提问人：709046552 时间：2019-09-15 21:05:28
陈版，购买固定资产的印花税是否计入资产价值还是计入税金及附加

回答人：chenyiwei
这个问题在实务中可以有两种观点：
1 、认为印花税是专门针对购建固定资产的合同征收的，所以属于使固定资产达到预定可使用状态的必要支出，可资本化计入固定资产成本；
2 、认为虽然该印花税是针对购建固定资产的合同征收的，但印花税是行为税，即针对合同的书立行为本身征收，合同一旦书立，不论后续实际执行情况如何，均发生纳税义务，故印花税不是使固定资产达到预定可使用状态的必要支出，应在纳税义务发生时直接费用化处理，计入管理费用。
上述两种意见均可接受，且因为印花税税额较小，通常未超过重要性水平，为简化处理考虑，实务中费用化的做法更多见。